臺灣臺南地方法院刑簡易事判決
111年度交簡字第1991號
聲  請  人  臺灣臺南地方檢察署檢察官
被      告  徐建民


上列被告因公共危險案件，經檢察官聲請以簡易判決處刑（111
年度速偵字第553號），本院判決如下：
    主  文
徐建民駕駛動力交通工具而有吐氣所含酒精濃度達每公升零點二
五毫克以上，處有期徒刑貳月，如易科罰金，以新臺幣壹仟元折
算壹日，併科罰金新臺幣壹萬元，如易服勞役，以新臺幣壹仟元
折算壹日。
    事實及理由
一、本件犯罪事實及證據，均引用檢察官聲請簡易判決處刑書之
    記載（如附件）。
二、核被告所為，係犯刑法第185條之3第1項第1款駕駛動力交通
    工具而有吐氣所含酒精濃度達每公升0.25毫克以上罪。爰審
    酌駕駛人飲酒後，會降低對光線之適應能力，削弱其對於路
    況及車前狀況辨識之正確性，亦使神經反應遲鈍，致使駕駛
    人駕車時無法適切操控車輛，因此酒後駕車，對一般往來之
    公眾及駕駛人自身皆具有高度危險性，此為智識健全之人所
    可認識者，且酒後不應駕車之觀念，復已透過教育、宣導及
    各類媒體廣為介紹傳達各界週知多年，準此，被告對於酒後
    不能駕車及酒醉駕車之危險性，應有相當之認識；被告前於
    民國110年間曾因酒後駕車之公共危險案件，經臺灣臺南地
    方檢察署檢察官緩起訴處分確定，有臺灣高等法院被告前案
    紀錄表在卷可稽，當知不得於飲酒後開車，竟再次於飲用酒
    類後，呼氣所含酒精濃度達每公升0.26毫克，實際已無法安
    全駕駛之情形下，冒然駕駛機車上路，顯然無視於自己及其
    他參與道路交通之不特定人生命、財產之安全，本應嚴懲，
    惟考量其犯後坦承犯行，態度尚佳，暨其犯罪動機、目的、
    手段，及自稱經濟狀況勉持、智識程度為國中畢業等一切情
    狀，量處如主文所示之刑，並參酌前開諸情狀，諭知有期徒
    刑如易科罰金暨併科罰金如易服勞役之折算標準，以資警惕
    。
三、依刑事訴訟法第449條第1項前段、第3項、第454條第2項，
    刑法第185條之3第1項第1款、第41條第1項前段、第42條第1
    項、第3項，逕以簡易判決處刑如主文。
四、如不服本件判決，得自收受送達之日起20日內，向本院提起
    上訴狀，上訴於本院管轄之第二審地方法院合議庭。
本案經檢察官彭盛智聲請以簡易判決處刑。　　
中　　華　　民　　國 　111　　年　 　5　　月　　27　　日
                    刑事第六庭    法　官  鄭銘仁
以上正本證明與原本無異。
                                  書記官  陳姝妤
中　　華　　民　　國　　111 　年　　5 　　月　　31　　日
附錄本判決論罪之法條：
中華民國刑法第185條之3
駕駛動力交通工具而有下列情形之一者，處3年以下有期徒刑，
得併科30萬元以下罰金：
一、吐氣所含酒精濃度達每公升零點二五毫克或血液中酒精濃度
    達百分之零點零五以上。
二、有前款以外之其他情事足認服用酒類或其他相類之物，致不
    能安全駕駛。
三、服用毒品、麻醉藥品或其他相類之物，致不能安全駕駛。
因而致人於死者，處3年以上10年以下有期徒刑，得併科2百萬元
以下罰金；致重傷者，處1年以上7年以下有期徒刑，得併科1百
萬元以下罰金。
曾犯本條或陸海空軍刑法第54條之罪，經有罪判決確定或經緩起
訴處分確定，於十年內再犯第1項之罪因而致人於死者，處無期
徒刑或5年以上有期徒刑，得併科3百萬元以下罰金；致重傷者，
處3年以上10年以下有期徒刑，得併科2百萬元以下罰金。
附件
臺灣臺南地方檢察署檢察官聲請簡易判決處刑書
                                    111年度速偵字第553號
　　被　　　告　徐建民　男　61歲（民國00年0月00日生）
　　　　　　　　　　　　住○○市○○區○○路0000號
　　　　　　　　　　　　國民身分證統一編號：Z000000000號
上列被告因公共危險案件，業經偵查終結，認為宜以簡易判決處
刑，茲將犯罪事實及證據並所犯法條分敘如下：
  　　  犯罪事實
一、徐建民於民國111年4月26日16時28分許起至同日16時30分許
    止，在臺南市楠西區玄空法寺旁水果攤處飲用酒類，其明知
    飲用酒類後不得駕駛動力交通工具，竟仍騎乘車牌號碼000-
    000號普通重型機車返回臺南市○○區○○路0000號住處，後再
    自上開住處騎乘上開機車上路，於同日18時47分許，行經臺
    南市楠西區曾文水庫道路北向0公里處時，為警查獲，並於
    同日18時50分許，對其施以吐氣酒精濃度檢測，測得其吐氣
    之酒精濃度達每公升0.26毫克，始查悉上情。
二、案經臺南市政府警察局玉井分局報告偵辦。
        證據並所犯法條
一、前開犯罪事實，業據被告徐建民於警詢及偵訊時均坦承不諱
    ，並有酒精測定紀錄表、呼氣酒精測試器檢定合格證書及臺
    南市政府警察局舉發違反道路交通管理事件通知單各1份在
    卷可稽，足徵被告之任意性自白與事實相符，犯嫌應堪認定
    。
二、核被告所為，係犯刑法第185條之3第1項第1款之公共危險罪
    嫌。
三、依刑事訴訟法第451條第1項聲請逕以簡易判決處刑。
    此　致
臺灣臺南地方法院
中　　華　　民　　國　 111　　年　　5 　　月　　3 　　日
　　　　　　　　　            檢察官   彭 盛 智
本件證明與原本無異
中　　華　　民　　國　 111  　年　　5 　　月　　9 　　日
                              書記官   王 雅 樂 
附錄所犯法條：
中華民國刑法第185條之3
駕駛動力交通工具而有下列情形之一者，處 3 年以下有期徒刑
，得併科 30 萬元以下罰金：
一、吐氣所含酒精濃度達每公升零點二五毫克或血液中酒精濃度
    達百分之零點零五以上。
二、有前款以外之其他情事足認服用酒類或其他相類之物，致不
    能安全駕駛。
三、服用毒品、麻醉藥品或其他相類之物，致不能安全駕駛。
因而致人於死者，處 3 年以上 10 年以下有期徒刑，得併科 2
百萬元以下罰金；致重傷者，處 1 年以上 7 年以下有期徒刑，
得併科 1 百萬元以下罰金。
曾犯本條或陸海空軍刑法第 54 條之罪，經有罪判決確定或經緩
起訴處分確定，於十年內再犯第 1 項之罪因而致人於死者，處
無期徒刑或 5 年以上有期徒刑，得併科 3 百萬元以下罰金；致
重傷者，處 3 年以上 10 年以下有期徒刑，得併科 2 百萬元以
下罰金。

附記事項：
本件係依刑事訴訟法簡易程序辦理，法院簡易庭得不傳喚被告、
輔佐人、告訴人、告發人等出庭即以簡易判決處刑；被告、被害
人、告訴人等對告訴乃論案件如已達成民事和解而要撤回告訴或
對非告訴乃論案件認有受傳喚到庭陳述意見之必要時，請即另以
書狀向簡易法庭陳述或請求傳訊。